【裁判字號】    97,上訴,4370
【裁判日期】    971028
【裁判案由】    毒品危害防制條例等
【裁判全文】
臺灣高等法院刑事判決                97年度上訴字第4370號
上  訴  人
即  被  告  甲○○
指定辯護人  本院公設辯護人周君穎
上  訴  人
即  被  告  乙○○
選任辯護人  莊國明律師
            張倪羚律師
上列上訴人因違反毒品危害防制條例等案件，不服臺灣板橋地方
法院96年度訴字第4001號，中華民國97年7 月31日第一審判決（
起訴案號：臺灣板橋地方法院檢察署96年度偵緝字第2417號、96
年度偵字第16915、17216號），提起上訴，本院判決如下：
    主  文
上訴駁回。
    理  由
一、按刑事訴訟法第三百五十條、第三百六十一條規定，不服地
    方法院之第一審判決而上訴者，須提出上訴書狀，並應敘述
    具體理由，為上訴必備之程式。倘已提出上訴理由，但所提
    非屬具體理由者，則由第二審法院以上訴不合法律上之程式
    ，判決駁回。而所謂具體理由，必係依據卷內既有訴訟資料
    或提出新事實或新證據，指摘或表明第一審判決有何採證認
    事、用法或量刑等足以影響判決本旨之不當或違法，而構成
    應予撤銷之具體事由，始克當之（例如：依憑證據法則具體
    指出所採證據何以不具證據能力，或依憑卷證資料，明確指
    出所為證據證明力之判斷如何違背經驗、論理法則）；倘僅
    泛言原判決認定事實錯誤、違背法令、量刑失之過重或輕縱
    ，而未依上揭意旨指出具體事由，皆難謂係具體理由，俾與
    第二審上訴制度旨在請求第二審法院撤銷、變更第一審不當
    或違法之判決，以實現個案救濟之立法目的相契合，並節制
    濫行上訴。
二、本件上訴人即被告甲○○不服原判決關於其違反槍砲彈藥刀
    械管制條例部分，提起上訴，其上訴意旨略以：原審判決此
    部分除量處有期徒刑三年二月外，又併科罰金新臺幣五萬元
    ，猶如雪上加霜，變相加重其刑云云；公設辯護人辯護意旨
    則以：被告疏於深慮，觸犯法禁，但並未持槍作惡，犯罪情
    節輕微，事後坦白承認，知所悛悔，態度良好，請酌情從輕
    量科等語。另上訴人即被告乙○○上訴意旨略以：其出生於
    單親家庭，自幼即由母親單獨撫養長大，為本案犯罪行為時
    ，方年滿十八歲，智慮不周，涉世未深，因共同被告甲○○
    委託，其受此同儕壓力轉讓第二級毒品，並未獲得任何利益
    ，且轉讓之數量極少，更僅此一次，情節輕微，對社會未造
    成重大危害，復以其素無前科，本件犯後坦承不諱，痛改前
    非，原審予以量處有期徒刑一年四月，顯然過重，請改科較
    輕之刑，以符罰刑相當原則。又被告於本案之前，未曾因故
    意犯罪受有期徒刑以上刑之宣告，且已完成戒癮治療而無再
    犯之情，實符合刑法第七十四條得以宣告緩刑之要件，且被
    告出身單親家庭，年輕識淺，因同儕壓力致罹本案，犯罪情
    節輕微，如上述，並於戒治完成後，完全根除施用毒品之惡
    習，而於餐廳廚房擔任學徒，有正當職業並自食其力，生活
    作息規律正常，更已完成兵役身體檢查，將於近日內從軍服
    役，實無再犯之虞，懇請衡諸被告之家庭狀況、經濟能力、
    年齡智識及犯後態度各情，給予其緩刑自新之機會云云。惟
    按刑罰之量定，為法院得依職權自由裁量之事項，苟於法定
    刑度之內，予以量定，且客觀上並無明顯濫權之情形者，自
    不容當事人任憑主觀意見，指摘其違法、失當。原判決就如
    何量定其宣告刑之理由，已經敘明審酌被告乙○○自身有施
    用甲基安非他命惡習，應深知甲基安非他命危害人之身心健
    康匪淺，竟非法轉讓甲基安非他命供他人施用，被告甲○○
    未經許可，持有具殺傷力之改造手槍，足以危害社會安全，
    並兼衡渠二人犯罪之素行狀況、犯罪之動機、目的、手段及
    犯罪後之態度等一切情狀，並於法定刑度之內，予以量定，
    客觀上並無明顯濫權之情形。被告等置原判決上開論述於不
    顧，甲○○徒就原判決除徒刑外尚依法併科罰金而為指摘，
    乙○○則猶執原判決量刑時業已審酌之其前科情形與本件轉
    讓之毒品量微且犯後已坦承等犯罪情節、態度，指摘原判決
    量刑過重，並未依卷證或提出新事實、新證據，具體指摘原
    判決有何逾越法定刑度，或濫用自由裁量權限之違法或不當
    。是被告等上訴，未以書狀敘述原判決有何應予撤銷之具體
    理由，應認其等上訴為不合法律上之程式，爰不經言詞辯論
    ，予以駁回。又本件為程序判決，乙○○上訴請求本院諭知
    緩刑部分，本院無從審酌，併此敘明。
三、據上論斷，應依刑事訴訟法第三百六十七條前段、第三百七
    十二條，判決如主文。
中    華    民    國    97    年    10    月    28    日
                  刑事第二十一庭審判長法  官  蔡彩貞
                                      法  官  曾家貽
                                      法  官  楊力進
以上正本證明與原本無異。
如不服本判決，應於收受送達後十日內向本院提出上訴書狀，其
未敘述上訴之理由者並得於提起上訴後十日內向本院補提理由書
（均須按他造當事人之人數附繕本）。
                                      書記官  楊麗娟
中    華    民    國    97    年    10    月    28    日


司法院資訊處製作；財團法人民間司法改革基金會備份。
